# 新手求助，开办费问题

提问人：sally1234 时间：2016-03-13 13:35:37
某企业 2013 年开办费 1000 多万， 2014 年开办费 350 万，企业账务不规范，把开办费一直计入到长期待摊费用中，根据以后盈利情况进行摊销； 2014 年该企业账务摊销了部分， 15 年没有摊销； 14 年计提了部分所得税， 15 年所得税汇算清缴补缴了一部分， 15 年末又计提了部分所得税。按照新准则，已将其开办费进行了调整，进入了当期损益，那所得税问题如何进行调整呢？税法认可开办费可以一次进行摊销，也可以按照长期待摊费用-其他分期摊销，财务人员最后倾向 5 年摊销，那如何确认递延所得税资产呢？

回答人：chenyiwei
首先建议与主管税务机关确定这部分开办费的税前扣除方法，然后根据确定的税务上摊销年限，考虑这些年份内有无可能产生足够多的应纳税所得额，谨慎考虑能否确认递延所得税资产。